【裁判字號】    94,訴,2779
【裁判日期】    950316
【裁判案由】    槍砲彈藥刀械管制
【裁判全文】
臺灣板橋地方法院刑事判決              94年度訴字第2779號
公  訴  人  臺灣板橋地方法院檢察署檢察官
被      告  甲○○
選任辯護人  王盈智律師（法律扶助律師）
上列被告因槍砲彈藥刀械管制案件，經檢察官提起公訴（94年度
偵字第18115 號），本院判決如下：
    主  文
甲○○未經許可，持有可發射子彈具有殺傷力之改造槍枝，處有
期徒刑壹年拾月，併科罰金新臺幣拾萬元，罰金如易服勞役，以
新台幣玖佰元即銀元佰元折算壹日，緩刑肆年，緩刑期內付保
護管束。
扣案之可發射子彈具有殺傷力之仿WALTHER 廠半自動手槍製造之
金屬玩具手槍更換土造金屬槍管改造而成之改造槍枝壹支（槍枝
管制編號：0000000000號，含彈匣壹個）及改造子彈伍顆均沒收
。
    事  實
一、甲○○明知未經中央主管機關許可，不得持有可發射子彈具
    殺傷力之改造槍枝及子彈。竟基於持有可發射子彈具有殺傷
    力之改造槍枝及持有子彈之犯意，於民國94年8 月5 日，在
    臺北縣三峽鎮圳頭湊合橋下游泳時，見石頭縫隙中有姓名年
    籍不詳之人棄置於該處，以塑膠袋包裝之可發射子彈具有殺
    傷力之仿WALTHER 廠半自動手槍製造之金屬玩具手槍更換土
    造金屬槍管改造而成之改造槍枝1 支（槍枝管制編號：
    0000000000號，含彈匣1 個）及改造子彈7 顆（由玩具金屬
    彈殼加裝直徑約9 釐米金屬彈頭改造而成），竟予以撿拾而
    未經許可而持有之，並將之放置在茶葉罐內，擺放於其臺北
    縣三峽鎮○○路98巷144 號住處客廳沙發椅轉角櫃內。嗣於
    同年9 月21日17時35分許，為警持搜索票在上址查獲，並扣
    得前開可發射子彈具有殺傷力之仿WALTHER 廠半自動手槍製
    造之金屬玩具手槍更換土造金屬槍管改造而成之改造槍枝1
    支（槍枝管制編號：0000000000號，含彈匣1 個）及改造子
    彈7 顆（由玩具金屬彈殼加裝直徑約9 釐米金屬彈頭改造而
    成；嗣鑑定時經採樣試射2 顆，餘5 顆）。
二、案經臺北縣政府警察局移送臺灣板橋地方法院檢察署檢察官
    偵查起訴。
    理  由
一、上揭事實，業據被告甲○○於警詢、檢察官偵訊中及本院審
    理中均坦承不諱。且有為警在其住處查獲之槍枝1 支及子彈
    7 顆扣案可證。而前開扣案之物經送內政部警政署刑事警察
    局（以下簡稱刑事警察局）以性能檢驗法、試射法鑑定結果
    ，認送驗之8 釐米手槍1 支（槍枝管制編號：0000000000號
    ，含彈匣1 個）係仿WALTHER 廠半自動手槍製造之金屬玩具
    手槍，更換土造金屬槍管改造而成之改造手槍，機械性能良
    好，可擊發適用之子彈，認具殺傷力。送驗子彈7 顆，認均
    係由玩具金屬彈殼加裝直徑約9 釐米金屬彈頭改造而成之改
    造子彈，採樣2 顆試射，均可擊發，認均具殺傷力，有刑事
    警察局94年9 月26日刑鑑字第0940144470號槍彈鑑定書乙紙
    在卷可稽，足徵被告所持有之槍枝及子彈均具有殺傷力。此
    外並有本院搜索票、臺北縣政府警察局搜索扣押筆錄各乙紙
    、查獲現場、前開改造槍枝、子彈照片共4 幀在卷可稽。足
    徵被告自白與事實相符。本件事證明確，被告犯行洵堪認定
    。
二、核被告所為，係犯槍砲彈藥刀械管制條例第8 條第4 項之未
    經許可持有其他可發射子彈具有殺傷力之改造槍枝罪，及同
    條例第12條第4 項之未經許持有子彈罪。被告以一行為同時
    觸犯前開未經許可持有其他可發射子彈具有殺傷力之改造槍
    枝罪，及同條例第12條第4 項之未經許持有子彈罪2 罪，為
    想像競合犯，應從一重之持有其他可發射子彈具有殺傷力之
    改造槍枝罪論處。又被告未經許可持有可發射子彈具有殺傷
    力之改造槍枝及子彈固無可取，然其係撿拾他人棄置之前開
    改造槍枝及子彈，尚非長期持有，犯罪後且均坦承犯行，尚
    具悔意，而其所犯本罪法定本刑為3 年以上10年以下有期徒
    刑，併科新臺幣700 萬元以下罰金，與其犯罪情節相較，實
    屬情輕法重，客觀上足以引起一般同情，顯有堪資憫恕之處
    ，本院認縱處以法定最低刑度猶嫌過重，爰依刑法第59條規
    定減輕其刑。爰審酌可發射子彈具有殺傷力之改造槍枝及子
    彈均屬高度危險之物品，未經中央主管機關許可，不得持有
    ，以維護社會大眾之安全，被告未經許可持有前開具有殺傷
    力之改造槍枝及子彈，並未繳交予治安機關，對於社會秩序
    與安全造成潛在危險，兼衡其素行、犯罪之動機、目的、手
    段，持有具有殺傷力改造槍枝之種類、子彈之數量，及坦承
    犯行之態度等一切情狀，量處如主文所示之刑，並就罰金刑
    部分諭知其易服勞役之折算標準，以資懲儆。再者，被告未
    曾受有期徒刑以上刑之宣告，有卷附臺灣高等法院被告前案
    紀錄表乙紙可按，其因一時失慮，撿拾前開可發射子彈具有
    殺傷力之改造槍枝及子彈，偶罹刑典，並未持之在外或作為
    犯罪工具，經此偵審程序及刑之宣告，當知所警惕，信無再
    犯之虞，本院認所宣告之刑以暫不執行為適當，併諭知緩刑
    4 年，以啟自新。又為確實使被告有正確之法律觀念，並提
    供必要之協助與督促，實有加以追蹤觀護之必要，爰併依刑
    法第93條第1 項之規定，宣告緩刑期內付保護管束，俾由地
    方法院檢察署觀護人予以適當之督促。
三、扣案之前開可發射子彈具有殺傷力之仿WALTHER 廠半自動手
    槍製造之金屬玩具手槍更換土造金屬槍管改造而成之改造槍
    枝1 支（槍枝管制編號：0000000000號，含彈匣1 個）及改
    造子彈5 顆（由玩具金屬彈殼加裝直徑約9 釐米金屬彈頭改
    造而成），均為違禁物，應依刑法第38條第1 項第1 款宣告
    沒收。至於扣案之其餘改造子彈2 顆，於鑑驗時業經試射（
    有刑事警察局前開函可稽），試射後失其效能，已不具殺傷
    力，非屬違禁物，爰不為沒收之諭知。
據上論斷，應依刑事訴訟法第299 條第1 項前段，槍砲彈藥刀械
管制條例第8 條第4 項、第12條第4 項，刑法第11條前段、第55
條、第59條、第42條第2 項、第74條第1 款、第93條第1 項、第
38條第1 項第1 款，罰金罰鍰提高標準條例第2 條、現行法規所
定貨幣單位折算新臺幣條例第2 條，判決如主文。
本案經檢察官曾文鐘到庭執行職務。
中    華    民    國    95    年    3     月    16    日
                  刑事第十庭  審判長法  官     侯志融
                                    法  官     楊博欽
                                    法  官     張宏節
上列正本證明與原本無異。
如不服本判決應於送達後10日內向本院提出上訴狀。
                                    書記官     鄧順生
中    華    民    國    95    年    3     月    16    日
附錄本案論罪科刑法條全文：
槍砲彈藥刀械管制條例第8條
未經許可，製造、販賣或運輸鋼筆槍、瓦斯槍、麻醉槍、獵槍、
空氣槍或第4 條第1 項第1 款所定其他可發射金屬或子彈具有殺
傷力之各式槍砲者，處無期徒刑或5 年以上有期徒刑，併科新臺
幣1 千萬元以下罰金。
未經許可，轉讓、出租或出借前項所列槍枝者，處 5 年以上有期
徒刑，併科新臺幣 1 千萬元以下罰金。
意圖供自己或他人犯罪之用，而犯前二項之罪者，處無期徒刑或
7 年以上有期徒刑，併科新臺幣 1 千萬元以下罰金。
未經許可，持有、寄藏或意圖販賣而陳列第 1 項所列槍枝者，處
3 年以上10年以下有期徒刑，併科新臺幣700 萬元以下罰金。
第 1 項至第 3 項之未遂犯罰之。
槍砲彈藥刀械管制條例第12條
未經許可，製造、販賣或運輸子彈者，處 1 年以上 7 年以下有
期徒刑，併科新台幣 500 萬元以下罰金。
未經許可，轉讓、出租或出借子彈者，處 6 月以上 5 年以下有
期徒刑，併科新台幣 300 萬元以下罰金。
意圖供自己或他人犯罪之用，而犯前二項之罪者，處 3 年以上
10 年以下有期徒刑，併科新台幣 700 萬元以下罰金。
未經許可，持有、寄藏或意圖販賣而陳列子彈者，處 5 年以下有
期徒刑，併科新台幣 300 萬元以下罰金。
第 1 項至第 3 項之未遂犯罰之。


司法院資訊處製作；財團法人民間司法改革基金會備份。
